# 请教：先有子公司后又母公司合并报表如何编制？

提问人：heiping2007 时间：2011-10-19 21:12:56
业务描述： A、B、C公司分别成立于 2010 年以前，母公司W持有 3 家子公司100%股权， 2010 年 7 月W公司新投资成立一家100%股权的子公司M,M公司 2010 年 8 月购买A、B、C公司100%股权。（ 1 ）如果母子公司全部执行新会计准则，M公司合并报表的年初数如何编制？视同M公司已存在，将M公司对子公司的投资抵销，合并报表实收资本年初数为M公司的实收资本数？（ 2 ）如果母子公司全部执行企业会计制度，M公司合并报表的年初数如何编制？ 谢谢各位老师。

回答人：chenyiwei
此问题本版面上之前讨论过，建议搜索一下。 除了为IPO申报等特殊情况需要模拟母公司（M）成立之前的合并数字以外，其他情况均自母公司（M）成立之日起编制合并报表，所以合并报表没有年初数。